【裁判字號】    92,交訴,3
【裁判日期】    920508
【裁判案由】    公共危險
【裁判全文】
臺灣臺東地方法院刑事判決                            九十二年度交訴字第三號
    公  訴  人  臺灣台東地方法院檢察署檢察官
    被      告  甲○○
右列被告因公共危險等案件，經檢察官提起公訴（九十二年度偵字第三九九號），本
院判決如左：
    主  文
甲○○服用酒類，不能安全駕駛動力交通工具而駕駛，處有期徒刑月，如易科罰金
，以佰元折算壹日。又駕駛動力交通工具肇事，致人於傷而逃逸，處有期徒刑陸月
，如易科罰金，以佰元折算壹日。應執行有期徒刑捌月，如易科罰金，以佰元折
算壹日。
被訴過失傷害部分公訴不受理。
    事  實
一、甲○○明知服用酒類不能安全駕駛動力交通工具者，不得駕駛汽車，竟於民國（
    下同）九十一年十二月三十日下午一時許，在臺東縣鹿野鄉瑞源村朋友家中飲用
    米酒，達於不能安全駕駛之狀態後，仍於同日下午四時許駕駛動力交通工具即車
    牌號碼ＷＴ─９５０１號自小客車，沿臺九線公路由南往北方向行駛欲返家，於
    同日下午六時三十分許，行經該路段第三百五十一公里處時，本應注意車前狀況
    ，隨時採取必要之安全措施，及應注意飲用酒類後吐氣所含酒精濃度超過每公升
    零點二五毫克者不得駕車，且依當時情形又無不能注意之情事，竟疏於注意車前
    狀況，自後追撞行駛在前與其同向而由乙○○所駕駛並搭載乘客陳麗華之車號６
    Ｋ─４５８３號自用小貨車，致該小貨車翻覆，使乙○○受有右肩挫傷及頭部輕
    挫傷（乙○○傷害部分，業據撤回告訴），及陳麗華受有頭部挫傷（陳麗華傷害
    部分，未據告訴）等傷害。詎甲○○於乙○○、陳麗華車輛翻覆受傷後，竟未下
    車察看及救護，即行駕原車逃逸。嗣於同日下午八時三十分許，為警於臺東縣關
    山鎮○○路地○道查獲，查獲後測得甲○○呼氣所含酒精濃度高達每公升一點０
    五毫克。
二、案經被害人乙○○訴由臺東縣警察局關山分局報告臺灣臺東地方法院檢察署檢察
    官偵查起訴。
    理  由
甲、有罪部分：
一、訊據被告甲○○對於右揭事實坦承不諱，核與被害人乙○○、陳麗華證述之情節
    相符，且被告肇事後之自小客車車頭右前方凹陷，方向燈掉落，甚且被告車輛曾
    短暫卡於被害人小貨車左後方，致被告車頭有一片明顯之刮痕，最後造成被害人
    之自小貨車翻覆乙節，業據被害人乙○○證述明確，並有照片十六幀及扣案之方
    向燈碎片、前大燈碎片在卷可證，顯見其撞擊力道不輕，肇事當時必有所知覺，
    加以被告自承當日其係欲返北源村住處，然被告為警查獲時係於臺東縣關山鎮○
    ○路地○道，該處並非被告平日返家之方向，此有刑案現場平面圖一紙附卷可憑
    ，則何以被告本欲返家，卻突轉入與住處不同方向之地下道？益徵其肇事後確有
    逃逸之事實，是足認被告於本院審理時自白伊知道撞到人，沒有下車查看等語，
    與事實相符，此外，復有道路交通事故調查報告表、酒精測試值紀錄、酒醉駕車
    觀察紀錄表、舉發違反道路交通管理事件通知單各一紙、被害人乙○○、陳麗華
    之診斷證明書、和解書各一份附卷可稽。本件事證已臻明確，被告酒醉駕車及駕
    車肇事逃逸之犯行洵堪認定。
二、核被告所為，係犯刑法第一百八十五條之三之服用酒類不能安全駕駛罪，及同法
    第一百八十五條之四之肇事致傷逃逸罪。被告所犯上開二罪，犯意各別，行為不
    同，應分論併罰。爰審酌被告之生活狀況、品行、智識程度，又因酒醉駕車造成
    被害人受傷之危害，及與被害人業已達成和解、犯罪後坦承犯行等一切情狀，量
處如主文所示之刑，並諭知易科罰金之折算標準及定其應執行刑。
乙、公訴不受理部分：
一、本件公訴意旨另以：甲○○明知服用酒類不能安全駕駛動力交通工具者，不得駕
    駛汽車，竟於九十一年十二月三十日下午一時許，在臺東縣鹿野鄉瑞源村朋友家
    中飲用米酒，達於不能安全駕駛之狀態後，仍於同日下午四時許駕駛動力交通工
    具即車牌號碼ＷＴ─９５０１號自小客車，沿臺九線公路由南往北方向行駛欲返
    家，於同日下午六時三十分許，行經該路段第三百五十一公里處時，本應注意車
    前狀況，隨時採取必要之安全措施，及應注意飲用酒類後吐氣所含酒精濃度超過
    每公升零點二五毫克者不得駕車，且依當時情形又無不能注意之情事，竟疏於注
    意車前狀況，自後追撞行駛在前與其同向而由乙○○所駕駛並搭載乘客陳麗華之
    車號６Ｋ─４５８３號自用小貨車，致該小貨車翻覆，使乙○○受有右肩挫傷及
    頭部輕挫傷，及陳麗華受有頭部挫傷（陳麗華傷害部分，未據告訴）等傷害等語
    ，因認被告尚涉犯刑法第二百八十四條第一項前段過失傷害罪嫌。
二、按告訴乃論之罪，告訴人於第一審辯論終結前得撤回其告訴，又告訴經撤回者，
    應諭知不受理之判決，刑事訴訟法第二百三十八條第一項、第三百零三條第三款
    分別定有明文。
三、查本件告訴人乙○○告訴被告甲○○過失傷害案件部分，起訴書認係觸犯刑法第
    二百八十四條第一項前段之過失傷害罪，依同法第二百八十七條前段之規定，須
    告訴乃論。茲據告訴人乙○○當庭以言詞撤回告訴（見九十二年四月八日本院之
    調查筆錄），依照首開說明，就過失傷害部分應為不受理判決之諭知。
據上論斷，應依刑事訴訟法第二百九十九條第一項前段、第三百零三條第三款，刑法
第一百八十五條之三、第一百八十五條之四、第四十一條第一項前段、第五十一條第
五款，罰金罰鍰提高標準條例第二條，判決如主文。
本案經檢察官王光傑到庭執行職務。
中      華      民      國      九十二    年    五      月      八      日
                                        臺灣臺東地方法院刑事庭
                                            審判長法  官  蔡勝雄
                                                  法  官  黃呈熹
                                                  法  官  蔡世芳
右正本證明與原本無異。
如不服本判決，應於判決送達後十日內向本院提出上訴狀。（須附繕本）
「切勿逕送上級法院」
                                                  書記官  陳美鄉
中      華      民      國      九十二    年    五      月      九      日
附記：
中華民國刑法第一百八十五條之三：
服用毒品、麻醉藥品、酒類或其他相類之物，不能安全駕駛動力交通工具而駕駛者，
處一年以下有期徒刑、拘役或三萬元以下罰金。
中華民國刑法第一百八十五條之四
駕駛動力交通工具肇事，致人死傷而逃逸者，處六月以上五年以下有期徒刑。


司法院資訊處製作；財團法人民間司法改革基金會備份。
